臺灣橋頭地方法院民事裁定
111年度聲字第86號
聲  請  人  簡玉琴  
相  對  人  合迪股份有限公司

法定代理人  陳鳳龍  
當事人間聲請停止執行事件，本院裁定如下：
    主  文
聲請人供擔保新台幣壹拾萬陸仟元後，本院一一０年度司執字第
三一二四一號執行事件之執行程序，於本院一一０年度補字第六
二六號（含嗣後改分之本案訴訟事件）確認本票債權不存在事件
判決確定前應暫予停止。
    理  由
一、按「有回復原狀之聲請，或提起再審或異議之訴，或對於和
    解為繼續審判之請求，或提起宣告調解無效之訴、撤銷調解
    之訴，或對於許可強制執行之裁定提起抗告時，法院因必要
    情形或依聲請定相當並確實之擔保，得為停止強制執行之裁
    定。」，強制執行法第18條第2項定有明文。
二、本件聲請人以其業經就本院111年度司執字第31241號清票款
    強制執行事件（下稱系爭執行事件）之強制執行程序，向本
    院提起債務人異議之訴及確認本票債權不存在之訴（111年
    度補字第626號，因起訴未繳納裁判費於裁定補費程序中，
    下稱系爭本案訴訟事件）為由，依強制執行法第18條第2項
    規定聲請裁定停止系爭執行事件之強制執行程序，經本院調
    取上開本案訴訟及執行事件卷宗審核後，認聲請人之聲請為
    有理由，應予准許。
三、次按，擔保金額之數額應依標的物停止執行後，債權人未能
    即時受償或利用該標的物所受之損害額，或其因另供擔保強
    制執行所受之損害額定之，非以標的物之價值或其債權額為
    依據（最高法院91年台抗字第429、507號、92年台抗字第57
    4號、93年台抗字第723號裁定意旨參照）。故就聲請人應供
    擔保之金額部分，審酌系爭執行事件相對人執行債權額為新
    台幣（下同）635,110元及其利息，而相對人聲請執行標的
    之聲請人房地等標的之價值顯高於相對人之執行債權額，是
    相對人因停止強制執行將無法即時取得運用之金額應為相對
    人聲請執行之上開債權額，參酌司法院頒佈之「各級法院辦
    案期限實施要點」所規定之第一審辦案期限為1年4月、第二
    審辦案期限為2年（系爭本案訴訟之訴訟標的金額未逾150萬
    元，不得上訴第3審），合計共3年4月，認相對人因聲請人
    聲請停止強制執行可能遭受之損害額，為以相對人如可及時
    受償即可取得之上開資金運用，按法定遲延利息年息5%及上
    開辦案期限之期間計算可能受有之利息損害為適當，並斟酌
    此段期間可能之經濟變動及物價波動情形等情，爰酌定本件
    之供擔保金額為106,000元。
三、依強制執行法第18條第2項，裁定如主文。
中　　華　　民　　國　　111 　年　　8 　　月　　24　　日

                  民事第一庭  法　官　郭文通
以上正本係照原本作成。
如對本裁定抗告須於裁定送達後10日內向本院提出抗告狀，並繳
納裁判費新臺幣1,000元。                 
中　　華　　民　　國　　111 　年　　8 　　月　　24　　日
                              書記官　林香如